臺灣高雄地方法院刑事判決　　　　　　　96年度訴字第4226號
公　訴　人　臺灣高雄地方法院檢察署檢察官
被　　　告　乙○○
上列被告因毒品危害防制條例案件，經檢察官提起公訴（96年度
毒偵字第7581號），嗣因被告就被訴事實為有罪之陳述，經合議
庭裁定由受命法官獨任適用簡式審判程序審理，本院判決如下：
    主  文
乙○○施用第一級毒品，累犯，處有期徒刑壹年。扣案之第一級
毒品海洛因貳包（驗餘淨重分別為零點零陸壹公克、零點零柒肆
公克，另含殘留海洛因粉末難以完全析離之包裝袋貳個）均沒收
銷燬之。
    事  實
一、乙○○前因施用毒品案件，經法院分別判決有期徒刑4 月、
    10月確定，並經裁定應執行有期徒刑1 年確定，甫於民國96
    年6 月29日執行完畢，又曾於90年間因施用毒品案件，經臺
    灣高雄地方法院以90年度毒聲字第5101號裁定送觀察、勒戒
    後，認有繼續施用毒品之傾向，再裁定送強制戒治，期間經
    停止戒治、撤銷停止戒治處分後，於92年6 月14日執行完畢
    釋放。詎其仍不知悔改，復基於施用第一級毒品海洛因之犯
    意，於96年8 月18日（起訴書誤載為96年9 月18日）晚上10
    時許，在其位於高雄縣梓官鄉○○村○○○街85號住處房間
    內，以注射方式施用第一級毒品海洛因1 次。嗣於翌（19）
    日下午4 時許，在高雄縣梓官鄉蚵寮國中前，為警攔檢查獲
    ，並扣得海洛因2 小包（一包檢驗前淨重0.072 公克，檢驗
    後淨重0.061 公克，另一包檢驗前淨重0.083 公克，檢驗後
    淨重0.074 公克）。
二、案經高雄縣政府警察局岡山分局報告臺灣高雄地方法院檢察
    署檢察官偵查起訴。
    理  由
一、按本件被告所犯係死刑、無期徒刑、最輕本刑為3年以上有
    期徒刑以外之罪，其於準備程序就前揭被訴事實為有罪之陳
    述，經受命法官告知簡式審判程序之旨，並聽取其與公訴人
    之意見後，合議庭認無不得或不宜改依簡式審判程序進行之
    情事，依刑事訴訟法第273 條之1 第1 項、第284 條之1 規
    定，裁定本件由受命法官獨任進行簡式審判程序，合先敘明
    。
二、上揭犯罪事實，業據被告於警詢、偵查及本院審理中均坦承
    不諱，並有高雄縣政府警察局岡山分局梓官分駐所毒品案件
    嫌犯尿液採證檢驗對照表、臺灣檢驗科技股份有限公司濫用
    藥物尿液檢驗報告（報告編號：ＫＺ000000000000號）、扣
    押物品目錄表、高雄市立凱施醫院高市凱醫驗字第5084號濫
    用藥物成品檢驗鑑定書各1 份在卷可稽，足認被告前揭自白
    與事實相符，應堪採為被告有罪之證據。此外被告前曾接受
    觀察勒戒，本件施用毒品行為係在觀察勒戒執行完畢釋放後
    5 年內所犯，亦有臺灣高等法院被告前案紀錄表可資證明，
    本案事證明確，被告犯行堪以認定。
三、按海洛因為毒品危害防制條例第2 條第2 項第1 款所規定之
    第一級毒品，被告於上開強制戒治執行完畢釋放後，5 年內
    再為本件施用毒品犯行，自應依法論罪科刑，核被告所為，
    係犯毒品危害防制條例第10條第1 項之施用第一級毒品罪。
    其施用第一級毒品前後持有毒品之低度行為，為其施用毒品
    之高度行為所吸收，不另論罪。又被告有前述「二、」內所
    列犯罪前科紀錄，有臺灣高等法院被告前案紀錄表1 份在卷
    可參，被告受有期徒刑之執行完畢，五年以內故意再犯本件
    有期徒刑以上之罪，為累犯，應依刑法第47條第1 項規定加
    重其刑。爰審酌被告前因毒品危害防制案件，經觀察勒戒、
    強制戒治以及刑罰之矯治，仍未徹底戒絕毒品，又再次施用
    毒品，顯見其無戒毒悔改之意，惟念犯後坦承犯行，且其施
    用毒品僅自戕一己之身體健康，尚未對他人造成危害等一切
    情狀，量處如主文所示之刑。
四、另按查獲之第一、二級毒品及專供製造或施用第一、二級毒
    品之器具，不問屬於犯人與否，均沒收銷燬之，毒品危害防
    制條例第18條第1 項前段定有明文。查扣案之毒品2 小包，
    經鑑定結果確含第一級毒品海洛因之成分，業有偵卷第15頁
    所附高雄市立凱旋醫院濫用藥物成品檢驗鑑定書載明：送檢
    姓名乙○○-1、乙○○-2，鑑別條碼均為000000000 ，檢驗
    項目海洛因之結果判定均為陽性，其外觀及送驗說明則均為
    白色粉末，一包檢驗前淨重0.072 公克，檢驗後淨重0.061
    公克，另一包檢驗前淨重0.083 公克，檢驗後淨重0.074 公
    克，可證明確均為毒品海洛因；而盛裝上開扣案毒品之空包
    裝袋，上開檢驗鑑定中雖未就袋內是否含有海洛因再加鑑定
    ，但一般鑑定裝袋內毒品之程序，均係以傾倒方式，將包裝
    袋內之毒品倒出、稱重、以儀器檢驗部分等，倒出時若認必
    要，則輔以刮杓刮取袋內粉末，然「無論依何種方式分離，
    包裝袋內均有極微量之第一級毒品海洛因殘留」，業經法務
    部調查局93年3 月19日調科壹字第09300113060 號函釋在案
    ，此為本院職務上已知之事實，足認前開空包裝袋內含極微
    量第一級毒品海洛因殘留而無法析離，均應整體視為查獲之
    第一級毒品海洛因，依毒品危害防制條例第18條第1 項前段
    之規定，不問屬於犯人與否，均宣告沒收銷燬之。而鑑驗所
    耗損之毒品，既已費失，自無庸宣告沒收銷燬。
據上論斷，應依刑事訴訟法第273 條之1 第1 項、第284 條之1
、第299 條第1 項前段，毒品危害防制條例第10條第1 項、第18
條第1 項，刑法第11條前段、第47條第1 項，判決如主文。
本案經檢察官甲○○到庭執行職務。
中　　華　　民　　國　　96　　年　　12　　月　　3 　　日
                  刑事第九庭    法　官  黃紀錄
以上正本證明與原本無異。
如不服本判決應於收受本判決後10日內向本院提出上訴書狀，並
應敘述具體理由，如未敘述上訴理由者，應於上訴期間屆滿後20
日內補提理由書狀於本院（均須按他造當事人之人數附繕本）「
切勿逕送上級法院」。
中　　華　　民　　國　　96　　年　　12　　月　　3 　　日
 　　　　　　　　　　　　　　　 書記官  林志衡
